【裁判字號】    99,重上,393
【裁判日期】    991004
【裁判案由】    拆屋還地
【裁判全文】
臺灣高等法院民事裁定                 99年度重上字第393號
上  訴  人  戊○○
訴訟代理人  陳志忠律師
被  上訴人  乙○○
            丙○○○○○○○○.
            甲○○
            丁○○
上列當事人間拆屋還地等事件，上訴人對於中華民國99年9月14
日本院99年度重上字第393號判決提起上訴，本院裁定如下：
    主    文
上訴人應於收受本裁定正本之日起七日內，補繳第二、三審裁判
費共計新臺幣陸仟佰拾陸元，逾期即駁回上訴。
    理    由
一、按其訴訟標的之價額，由法院核定。又以一訴主張數項標的
    者，其價額合併計算之。訴訟標的之價額不能核定者，以第
    466條所定不得上訴第三審之最高利益額數加十分之一定之
    。民事訴訟法第77條之1第1項、第77條之2第1項前段、第77
    條之12分別定有明文。
二、查本件拆屋還地等事件，上訴人於本院原上訴聲明請求「拆
    屋還地及附帶請求不當得利」，嗣除追加被上訴人丁○○（
    原名林敏欽）為當事人外，並追加請求被上訴人乙○○、甲
    ○○及丁○○應向宜蘭縣政府建設處申請變更如本院判決附
    表所示之建造執照及使用執照，將坐落宜蘭縣羅東鎮○○段
    595之1地號（原595地號）土地自上開執照所載之建築基地
    分割剔除（見本院卷第53頁）。是本院就原上訴聲明「拆屋
    還地」部分之訴訟標的價額核定為新臺幣（下同）948萬105
    元（即376.12平方公尺25,205元=9,480,105元，元以下四
    捨五入）；而就追加「建造執照及使用執照之申請變更」部
    分，因建築物非經申請直轄市、縣（市）主管建築機關之審
    查許可並發給執照，不得擅自建造或使用或拆除，建築法第
    25條第1項定有明文，足見建造執照及使用執照之登記目的
    ，在使主管機關對於建築物之管理、監督，並非對於親屬關
    係及身分上之權利有所主張，應屬財產權之訴訟，惟其訴訟
    標的之價額顯然不能核定，故本院得依上開規定核定為165
    萬元。則本件訴訟標的價額應合併計算，共計1,1 13萬105
    元，應徵第二、三審裁判費各16萬5,048元，上訴人僅繳納
    第二、三審裁判費各16萬1,880元，尚欠第二、三審裁判費
    各3,168元，未據繳納。爰命上訴人於收受本裁定正本翌日
    起7日內逕向本院補繳裁判費合計6,336元，如逾期未補正，
    即裁定駁回其上訴。
三、據上論結，爰裁定如主文。
中    華    民    國    99    年    10    月    4    日
                    民事第二庭
                        審判長法  官  林敬修
                              法  官  張靜女
                              法  官  黃豐澤
正本係照原本作成。
如不服本裁定核定訴訟標的價額部分，應於收受送達後10日內向
本院提出抗告狀，並應繳納抗告費新台幣１千元。
中    華    民    國    99    年    10    月    4     日
                              書記官  江采廷

司法院資訊處製作；財團法人民間司法改革基金會備份。
